【裁判字號】    90,上易,1957
【裁判日期】    901205
【裁判案由】    竊盜
【裁判全文】
臺灣高等法院高雄分院刑事判決                    九十年度上易字第一九五七號
    上訴人
    即被告  甲○○
右上訴人因竊盜案件，不服台灣高雄地方法院九十年度易字第三一四二號中華民國九
十年九月二十七日第一審判決（起訴案號：台灣高雄地方法院檢察署九十年度偵字第
九五七六號），提起上訴，本院判決如左：
    主  文
上訴駁回。
    事  實
一、甲○○曾有妨害家庭，恐嚇取財、煙毒、竊盜等前科，其中於民國於八十四年間
    因違反肅清煙毒條例案件，經本院判處有期徒刑三年五月，褫奪公權二年，於八
    十八年四月二十三日執行完畢。詎其仍不知悔改，復意圖為自己不法所有，於八
    十九年十一月二十九日下午二時三十分許，在高雄市鼓山區○○○路一六一巷五
    十弄四三號前，竊取友人乙○○所有停放該處之車號ＶＱ─０六七七號自用小客
    車，供己使用。後乙○○發現車輛失竊，經向甲○○詢問是否知悉車輛下落，甲
    ○○猶謊稱不知情，乙○○乃向警察局報案，並告知甲○○車輛失竊案之事，甲
    ○○始於當日傍晚將上開車輛私下放回鼓山區○○○路三七巷四二號附近，於翌
    日下午三時三十分許，為警在該處尋獲該車，並於車上起獲便條紙四張，經送請
    內政部警政署刑事警察局比對指紋鑑定發現與甲○○右手食指之指紋相符，甲○
    ○始坦承開走乙○○上開車輛之事。
二、案經高雄市政府警察局鼓山分局移送臺灣高雄地方法院檢察署檢察官偵查起訴。
    理  由
一、訊據上訴人即被告甲○○固坦承右揭時地開走被害人乙○○上開車輛，惟否認竊
    盜犯行，辯稱：被告有向告訴人借車，由告訴人唸幼稚園之子交付鑰匙予被告，
    被告使用後當日傍晚即將車輛歸還云云。
二、經查：
（一）被告確實有於右揭時地開走被害人上開車輛之事實，業據被告於原審及本院審
      理時供認在卷，而上開車輛為警尋獲時，經警將在車輛上所起出之四張便條紙
      上採集之指紋，送請內政部警政署刑事警察局比對指紋鑑定結果，發現與該局
      檔存之被告右手食指之指紋相符，有內政部警政署刑事警察局12.刑紋字
      第202632號鑑驗書及指紋卡片在卷可稽（見警卷第九至十一頁），被告亦坦承
      該便條紙係其所留下，足認被告坦承確有開走告訴人車輛之自白，為真實無疑
      ，此部分事實，足堪認定。此外並有贓物認領保管單一件在卷可証（見警卷第
      十三頁）。
（二）又告訴人上開車輛係遭人竊走，事前並無借予被告使用等情，已據被害人乙○
      ○陳明在卷，並有車輛失竊尋獲電腦輸入單一紙在卷可憑（見警卷第十五至十
      七頁）。況被害人倘係將車輛借予被告，豈會謊報該車失竊，且被害人於車輛
      失竊後；報案前曾詢問被告是否開走該車，被告當時尚答以不知情等語，嗣經
      被害人報案，並再度詢問被告並將已報警之事告知，被告始坦承確係其開走車
      輛等情，迭經被害人指訴綦詳，亦據被告於檢察官偵查中所自承無訛（見偵查
      卷第十七頁正反面筆錄）；衡之常情，若被告確曾徵得被害人之同意使用車輛
      ，則被害人自無須於報案前詢問被告，被告亦無須否認有開走該車；再參之被
      告知悉被害人已報案後始將車輛返還，且並非將車輛放回原處，亦未通知被害
      人已歸還車輛及車輛停放地點，致警方於翌日下午三時三十分許始尋獲該車等
      情，被告不告而開走被害人車輛，事後知悉被害人已報失竊案，始私下將車輛
      放置於尋獲處，其竊盜犯行已臻明確，其所開所辯，顯係卸責之詞，要無可信
      ，本件事證明確，被告竊盜犯行，足堪認定。
三、核被告意圖為自己不法之所有，竊取他人汽車之行為，係犯刑法第三百二十條第
    一項竊盜罪。被告於於八十四年間因違反肅清煙毒條例案件，經本院判處有期徒
    刑三年五月，褫奪公權二年，已於八十八年四月二十三日執行完畢之事實，不但
    經被告供明在卷，復有台灣高等法院被告全國前案紀錄表、台灣高雄地方法院檢
    察署刑案資料查註紀錄表各一份在卷足稽，其受有期徒刑之執行完畢後，五年內
    再犯有期徒刑以上之本罪，為累犯，應依刑法第四十七條規定加重其刑。
四、原審依刑法第二條第一項前段、第三百二十條第一項、第四十七條、第四十一條
    第一項，罰金罰鍰提高標準條例第一項前段、第二條，並審酌被告前已有竊盜、
    煙毒、恐嚇等犯罪前科，有前揭刑案資料查註紀錄表可稽，素行顯屬不佳，猶不
    能悔改，又竊取他人財物，惡性不輕，惟念其竊走車輛後當日即將車輛私下放回
    竊得地點附近，翌日即無為警尋獲返還被害人，對被害人所生損害尚不大，暨犯
    後坦承部分情節等一切情狀，量處有期徒刑六月。又明被告行為後，刑法第四
    十一條有關易科罰金之規定，已於九十年一月十日經公布修正為刑法第四十一條
    第一項，並於同年月十二日生效，其得易科罰金之適用範圍，由原來犯最重本刑
    三年以下有期徒刑之罪，而受六個月以下有期徒刑或拘役之宣告，修正為最重本
    刑五年以下有期徒刑之罪，而受六個月以下有期徒刑或拘役之宣告，比較新舊法
    結果，其得易科罰金之適用範圍，以新法較有利於被告，依刑法第二條第一項前
    段之規定，自應適用裁判時之法律，爰依裁判時之修正後刑法第四十一條第一項
    之規定，就被告所宣告之刑，併予諭知如易科罰金以三百元折算一日之折算標準
    。經核原審認事用法尚無不合，量刑亦稱妥適，被告上訴意旨否認犯罪，空言指
    摘原判決不當，並無可取，為無理由，應予駁回。
據上論斷，應依刑事訴訟法第三百六十八條，判決如主文。
本案經檢察官董明正到庭執行職務。
中        華        民        國  九十    年    十二      月    五      日
                              臺灣高等法院高雄分院刑事第四庭
                                  審判長法官  蕭權閔
                                        法官  陳吉雄
                                        法官  陳啟造
右正本證明與原本無異。
不得上訴。
                                      書記官  白蘭
中        華        民        國  九十    年    十二      月    七      日
本件論罪科刑法條：
刑法第三百二十條第一項
意圖為自己不法之所有或第三人不法之所有，而竊取他人之動產者，為竊盜罪，處五
年以下有期徒刑、拘役或五百元以下罰金。
                                                                  Ａ


司法院資訊處製作；財團法人民間司法改革基金會備份。
